臺灣士林地方法院刑事判決　　　　　　　 95年度易字第418號
公　訴　人　臺灣士林地方法院檢察署檢察官
被　　　告　丁○○
　　　　　　　　　　另案於臺灣臺北監獄執行中
　　　　　　甲○○
　　　　　　　　　　另案於臺灣臺北監獄執行中
上列被告因竊盜案件，經檢察官提起公訴（95年度偵字第2548號）
，被告於準備程序為認罪之陳述，經本院合議庭裁定本件由受命
法官獨任進行簡式審判程序，並判決如下：
    主  文
丁○○共同攜帶兇器竊盜，累犯，處有期徒刑捌月，減為有期徒
刑肆月，如易科罰金，以銀元佰元即新臺幣玖佰元折算壹日。
扣案之鐵鑽壹支及手電筒壹支均沒收。
甲○○共同攜帶兇器竊盜，處有期徒刑柒月，減為有期徒刑月
又拾伍日，如易科罰金，以銀元佰元即新臺幣玖佰元折算壹日
。扣案之鐵鑽壹支及手電筒壹支均沒收。
    事  實
一、丁○○前因違反毒品危害防制條例及偽造文書案件，分別經
    本院以92年度易字第225 號判決處有期徒刑8 月，及臺灣臺
    北地方法院以92年度簡字第4454號判決處有期徒刑6 月確定
    ，並由臺灣臺北地方法院以93年度聲字第558 號裁定定應執
    行刑為有期徒刑1 年確定，於民國93年9 月22日縮刑期滿執
    行完畢。詎仍不知悔改，於95年2 月4 日晚上11時55分許，
    丁○○向不知情友人乙○○借用車牌號碼CJ-8680 號自用小
    客車，並駕駛該車搭載甲○○隨處兜風，於95年2 月5 日凌
    晨3 時許，行經臺北縣汐止市○○○路附近高速公路涵洞下
    ，見陳俊良所有，現由丙○○使用之車牌號碼J5-6123 號自
    用小客車停放該處，丁○○與甲○○竟共同基於意圖為自己
    不法所有之犯意聯絡，甲○○攜帶己有客觀上可供作兇器使
    用之鐵鑽1 支及非可供作兇器使用之手電筒1 支，竊取上開
    車內財物，丁○○則在車上把風，留意周圍環境狀況。甲○○以鐵鑽破壞上開丙○○使用之自用小客車右前車窗玻璃，
    竊取車內之車用測速器1 組、相機1 臺、聖經1 本、地圖1
    份、林志玲照片2 張及新臺幣150 元，得手後將上開贓物搬
    運至車牌號碼CJ-8 680號自用小客車內時，適為巡邏員警當
    場查獲，並扣得上開鐵鑽、手電筒各1 支及贓物。
二、案經丙○○訴由臺北縣政府警察局汐止分局報請臺灣士林地
    方法院檢察署檢察官偵查起訴。
    理  由
一、本件被告所犯非死刑、無期徒刑或最輕本刑有期徒刑3 年以
    上之罪，亦非高等法院管轄第一審案件，且於準備程序進行
    中，被告先就被訴事實為有罪之陳述，經告知被告簡式審判
    程序之旨，並聽取檢察官、被告之意見後，本院裁定進行簡
    式審判程序，是本件之證據調查，依刑事訴訟法第273 條之
    2 規定，不受同法第159 條第1 項、第161 條之2 、第161
    條之3 、第163 條之1 及第164 條至第170 條規定之限制，
    合先敘明。
二、上開犯罪事實，業據被告甲○○迭於警詢、偵訊及本院審理
    中均坦承不諱（見偵查卷第21至第25頁、第84至第86頁、本
    院卷第254 至第256 頁、第258 至第267 頁），亦據被告丁○○於本院審理時坦認（本院卷第254 至第256 頁、第258
    至第267 頁），核與證人乙○○於警詢證述相符（見偵查卷
    第37至第38頁），並經證人即被害人丙○○於警詢證述屬實
    （見偵查卷第39至第40頁），復有贓物認領保管單、竊盜案
    現場圖、現場照片6 張、車籍作業系統—查詢認可資料、附
    卷可稽（見偵查卷第41頁、第43至46頁、第68至第69頁），
    足認被告等之自白與事實相符，堪予採信，是本件事證已臻
    明確，被告等犯行洵堪認定，應予依法論科。
三、按刑法第321 條第1 項第3 款之攜帶兇器竊盜罪，係以行為
    人攜帶兇器竊盜為其加重條件，此所謂兇器，其種類並無限
    制，凡客觀上足對人之生命、身體、安全構成威脅，具有危
    險性之兇器均屬之，且祇須行竊時攜帶此種具有危險性之兇
    器為已足，並不以攜帶之初有行兇之意圖為必要，最高法院
    79年台上字第5253號判例可資參照。查被告甲○○所攜帶用
    以供竊盜使用之鐵鑽1 支，係屬金屬材質，此有卷附之照片
    可稽（見偵查卷第45頁），於作案時能用以損壞汽車玻璃，
    足見若持以行兇，依一般社會觀念，皆足以使人之身體、生
    命產生危險，揆諸前揭判例意旨，自堪認為兇器。核被告甲○○、丁○○上開所為，係犯刑法第321 條第1 項第3款之
    攜帶兇器竊盜罪及刑法第354 條之毀損罪。上開2 罪，有方
    法目的關係，為牽連犯。而被告等行為後，刑法業於94年2
    月2 日修正公佈，並於95年7 月1 日施行，參酌最高法院95
    年5 月23日刑事庭第8 次會議決議，修正後刑法第2 條第1
    項之規定，係規範行為後法律變更所生新舊法律比較適用之
    準據法，於刑法施行後，應適用修正後刑法第2 條第1 項之
    規定，為「從舊從輕」之比較。另於比較時應就罪刑有關之
    共犯、未遂犯、想像競合犯、牽連犯、連續犯、結合犯，以
    及累犯加重、自首減輕暨其他法定加減原因（如身份加減）
    與加減比例等一切情形，本於統一性及整體性原則，綜其全
    部罪刑之結果而為比較，茲就比較情形說明如下：修正前刑
    法第55條有牽連犯之規定，修正後刑法第55條則刪除牽連犯
    之規定，經比較新舊法結果，自以舊法牽連犯之規定較有利
    於被告等，上開加重竊盜、毀損2 罪，應依修正前刑法第55
    條，從一重之加重竊盜罪處斷。被告甲○○與丁○○就上開
    犯罪，有犯意聯絡及行為分擔，應論以共同正犯。又被告丁○○有如事實欄所載前科及刑之執行情形，有臺灣高等法院
    被告前案紀錄表1 份在卷可稽（見本院卷第7 至第20頁），
    其於受徒刑之執行完畢，5 年以內故意再犯有期徒刑以上之
    本罪，為累犯，應依刑法第47條第1 項規定予以加重其刑。
    爰審酌被告2 人素行非佳，且均年輕力壯，竟不循正途，見
    四下無人而臨時起意下手竊取他人財物，兼衡其等犯罪動機
    、目的、手段、所竊財物價值、所竊財物已由被害人領回及
    犯罪後坦承犯行之態度等一切情狀，分別量處如主文所示之
    刑。因被告等犯罪時間在中華民國96年4 月24日以前，且無
    中華民國96年罪犯減刑條例所定不得減刑之情形，爰依同條
    例第2 條第1 項第3 款規定減其宣告刑2 分之1 ，並諭知易
    科罰金之折算標準。另被告等行為後，易科罰金之折算標準
    有變更，行為時之刑法第41條第1 項前段規定：「犯最重本
    刑為5 年以下有期徒刑以下之刑之罪，而受6 個月以下有期
    徒刑或拘役之宣告，因身體、教育、職業、家庭之關係或其
    他正當事由，執行顯有困難者，得以1 元以上3 元以下折算
    1 日，易科罰金。」，又被告行為時之易科罰金折算標準，
    修正前罰金罰鍰提高標準條例第2 條前段（現已刪除）規定
    ，就其原定數額提高為100 倍折算1 日，則本件被告行為時
    之易科罰金折算標準，應以銀元100 元以上300 元以下折算
    1 日，經折算為新臺幣後，應以新臺幣300 元以上900 元以
    下折算為1 日。惟修正後之刑法第41條第1 項前段則規定：
    「犯最重本刑為5 年以下有期徒刑以下之刑之罪，而受6 個
    月以下有期徒刑或拘役之宣告者，得以新臺幣1,000 元、2,
    000 元或3,000 元折算1 日，易科罰金。」，比較修正前後
    之易科罰金折算標準，以95年7 月1 日修正公布施行前之規
    定，較有利於被告，則應依新修正刑法第2 條第1 項前段，
    適用修正前刑法第41條第1 項前段規定，諭知被告易科罰金
    之折算標準。
四、扣案鐵鑽及手電筒各1 支為被告甲○○所有，且為被告甲○○、丁○○2 人共同行竊所用之物，業據被告供承在卷，應
    依刑法第38條第1 項第2 款，於各該共犯項下宣告沒收。
五、至移送併案意旨略以：被告丁○○基於意圖為自己不法所有
    之概括犯意，為附表所示之竊盜、毀損行為，因認被告丁○○尚涉犯刑法加重竊盜、毀損等罪嫌（詳如附表所示），並
    認與本案之加重竊盜、毀損犯行，有連續犯之裁判上一罪關
    係。惟按「連續犯之所謂出於概括犯意，必須其多次犯罪行
    為自始均在一個預定犯罪計劃以內，出於主觀上始終同一犯
    意之進行，若中途另有新犯意發生，縱所犯為同一罪名，究
    非連續其初發的意思，即不能成立連續犯」、「連續犯以主
    觀方面基於概括之犯意，客觀方面有各個獨立成罪之數行為
    為必要條件，如先後數行為並非發動　於概括之犯意，或以
    數個動作多方侵害促成二個行為之結果者，均非所謂連續犯
    」，最高法院70年臺上字第6296號、31年上字第859 號判例
    意旨參照，經查：
    (一)被告葉丁○○於本院審理時堅稱：本案竊盜係臨時起意，
      與其他件竊盜並無關連，伊無竊盜概括犯意，伊所犯其他
      竊盜案件，都是去找朋友時，朋友找伊一起去，沒有一件
      係伊主動想去偷，伊亦無打算只要朋友邀約就一直偷等語
      （見本院卷第266 至267 頁），足見附表併案意旨所指此
      部分竊盜行為，並非被告丁○○基於整體、概括之犯意所
      為。
    (二)就附表所示之犯行，經本院提示併案相關卷證後
      １被告丁○○１坦承附表編號1 之加重竊盜犯行，然併案
        事實，其犯罪時間係在94年7 、8 月間，犯罪工具為螺
        絲起子及剪刀，竊得財物係汽車後視鏡，該案與本案被
        告丁○○於95年2 月間所為加重竊盜犯行，時間差距已
        達半年，並非緊接，且犯罪手法亦不相同。
      ２被告丁○○否認附表編號2 之4 件竊盜犯行，且併案意
        旨書所指之共犯潘振盛，亦經檢察官偵查後認未達著手
        實行偷竊之程度，罪嫌尚屬不足，而不起訴處分（見本
        院卷第237 至第238 頁）。
      ３被告丁○○坦承附表編號3 之竊盜犯行，惟併案意旨書
        所指之共犯江建祥，亦經檢察官偵查後認共犯竊盜罪嫌
        尚屬不足，而不起訴處分（見本院卷第233 頁）。然併
        案事實，其犯罪時間係在94年8 月間，犯罪工具為以鑰
        匙開門竊盜，該案與本案被告丁○○於95年2 月間所為
        加重竊盜犯行，時間差距已達半年，並非緊接，且犯罪
        手法亦不相同。
      ４被告丁○○否認附表編號4 之毀損犯行，且稱並未與陳
        建忠一起去過基隆，監視器所攝得之共犯亦非伊。
      ５被告丁○○就附表編號5 之13件加重竊盜犯行，否認附
        表編號五中之(一)、(六)、(八)部分，辯稱：(一)之竊盜日期，
        伊仍在監，而(六)跟(八)失竊物為汽車音響面板或主機等物
        ，伊根本不會偷。經查：93年8 月13日時，被告丁○○
        仍在臺灣臺北監獄服刑，有臺灣高等法院在監在押全國
        紀錄表附卷可稽（見本院卷第230 頁），被告自無可能
        在臺北縣汐止市涉犯竊盜，而被告坦承之併案事實，犯
        罪時間自94年6 月30日至94年8 月14日間，犯罪手法為
        以竊取汽車照後鏡，該案與本案被告丁○○於95年2 月
        間所為加重竊盜犯行，時間差距已達半年，並非緊接，
        且犯罪手法亦不相同；
      ６被告丁○○坦承附表編號6 之3 件竊盜犯行，惟被告稱
        ：95年6 月1 日偷隔壁鄰居程智強之信用卡亦係臨時起
        意，被害人門沒關，出去買東西，皮包放在桌上，因皮
        包內沒錢，伊才偷信用卡，拿去刷珠寶，但未刷過等語
        。至於其餘2 件犯行，犯罪手法為踰越安全設備進入住
        宅竊盜，與本件攜帶兇器打破汽車玻璃竊盜之手段，迥
        然不同。
      ７被告丁○○否認附表編號7 之毀損犯行，辯稱該車係向
        友人蘇仔所借，於借車時，車輛即已毀損。
    (三)綜上，附表併案意旨所指，與本案被告葉丁○○所為之加
      重竊盜、毀損之犯行，均無修正前刑法第56條連續犯之裁
      判上一罪關係，自非本案起訴效力所及，本院無從併予審
      理，，均應退回檢察官另為適法之處理，附此敘明。
據上論斷，應依刑事訴訟法第273 條之1 第1 項、第299 條第1
項前段，刑法第2 條第1 項前段、刑法第321 條第1 項第3 款、
第354 條、第28條、第47條第1 項、第38條第1 項第2 款、修正
前刑法第55條、第41條第1 項前段，修正前罰金罰鍰提高標準條
例第2 條，現行法規所定貨幣折算新臺幣條例第2 條，中華民國
96 年 罪犯減刑條例第2 條第1 項第3 款、第7 條、第9 條，判
決如主文。
本案經檢察官吳維雅到庭執行職務。
中　　華　　民　　國　　96　　年　　8 　　月　　31　　日
                  刑事第四庭法  官  高雅敏
以上正本證明與原本無異。
如不服本判決，應於收受送達後10日內向本院提出上訴書狀，其
未敘述上訴之理由者並得於提起上訴後20日內向本院補提理由書
（均須按他造當事人之人數附繕本）。
                            書記官  田瑾俐
中　　華　　民　　國　　96　　年　　8 　　月　　31　　日
附錄：本案論罪科刑法條全文
中華民國刑法第321 條第3款
犯竊盜罪而有左列情形之一者，處6 月以上、5 年以下有期徒刑
：
三  攜帶兇器而犯之者。
附表：
┌──┬─────────────────┬──────┐
│編號│併案犯罪事實要旨                  │涉犯罪名    │
├──┼─────────────────┼──────┤
│1   │臺灣士林地方法院檢察署94年度偵字第│刑法第321 條│
│    │10772 號：                        │第1 項第3 款│
│　　│被告丁○○與林明偉（另行提起公訴）│攜帶兇器竊盜│
│　　│共同基於意圖為自己不法所有之犯意聯│罪          │
│　　│絡，分別持具有客觀危險性，足以危害│            │
│　　│人生命、身體安全而可供兇器使用之螺│            │
│　　│絲起子、剪刀等物，連續於：        │            │
│    │(一)94年7 月31日某時，在臺北市南港區│            │
│    │  福德街433 號地下3 樓，竊取停放於│            │
│    │  該處被害人鄭名喜所有之車牌2D-502│            │
│    │  9 號自小客車左、右前門後照鏡座各│            │
│    │  1 個，共計值新臺幣5 萬元（毀損部│            │
│    │  分，未據告訴）                  │            │
│    │(二)94年8 月12日凌晨4 時許，在臺北市│            │
│    │  南港區○○路○ 段28號前，見四下無│            │
│    │  人之際，竊取停放於該處被害人郭榮│            │
│    │  隆所有之車牌DQ-1692號自小客車右 │            │
│    │  前門後照鏡座1 個（毀損部分，未據│            │
│    │  告訴），得手後，由被告丁○○帶回│            │
│    │  銷贓，嗣經警循線通知林明偉到局說│            │
│    │  明，始查悉上情。                │            │
├──┼─────────────────┼──────┤
│2   │臺灣士林地方法院檢察署94年度偵字第│刑法第321 條│
│    │10959 號、95年度偵字第3304號、第35│第1 項第3 款│
│    │67號、第5172號：                  │攜帶兇器竊盜│
│    │(一)被告丁○○夥同友人陳建忠於94 年7│罪          │
│    │  月28日，共同持鐵橇破壞鐵門之方式│刑法第320條 │
│    │  ，侵入臺北市○○區○○路4 段339 │第1 項竊盜罪│
│    │  號1 樓曼都美髮店內，竊取現金1 萬│            │
│    │  6 千158 元得手。                │            │
│    │(二)被告丁○○於94年7 月27日至友人王│            │
│    │  英川位於臺北市○○區○○路3 段20│            │
│    │  8 巷10號家中，趁機竊取王英川之母│            │
│    │  王杜素燕所有車號QXK-736 號輕型機│            │
│    │  車鑰匙1 支，得手後，以上開鑰匙啟│            │
│    │  動該輕型機車而竊取之。          │            │
│    │(三)被告丁○○於94年12月30日下午7 時│            │
│    │  許，向友人王明郎借得其兄長王海全│            │
│    │  所有216 —AQ號小貨車1 部，隨即以│            │
│    │  上開小貨車搭載潘振盛與不詳男子，│            │
│    │  於同日下午10時40分共同至臺北市內│            │
│    │  湖區○○路35巷8 號「大帝國」大樓│            │
│    │  新建工程工地內，3人著手竊取工地 │            │
│    │  內之電纜線等物時，適有保全員劉曜│            │
│    │  誥巡邏行經上址，被告等3 人即驚慌│            │
│    │  逃跑離去，將上開小貨車遺留在上址│            │
│    │  ，經警循線查獲，並於車內扣得扳手│            │
│    │  、螺絲起子、破壞剪、高志慶駕照（│            │
│    │  依證人王明郎指稱該駕照上之照片為│            │
│    │  被告）、潘振盛之身分證、現金新臺│            │
│    │  幣223 元、背包1個與鑰匙7支。    │            │
│    │(四)被告丁○○於95年4 月7 日下午5 時│            │
│    │  42 分 許，在臺北縣汐止市○○街8 │            │
│    │  號前，見車號2D—9852號自用小客車│            │
│    │  車主吳惠貞路邊臨時停車未熄火有機│            │
│    │  可趁，即徒手竊取上開小客車得手離│            │
│    │  去。嗣於同日下午6 時許，在臺北市│            │
│    │  南港區○○○路○ 段與富康街口為警│            │
│    │  查獲。                          │            │
├──┼─────────────────┼──────┤
│3   │臺灣臺北地方法院檢察署95年度偵字第│刑法第320 條│
│    │705 號：                          │第1 項竊盜罪│
│    │被告丁○○共同基於意圖為自己不法之│。          │
│    │所有，於94年8 月5 日，向原任職於址│            │
│    │設臺北市○○區○○路4 段30巷50弄3 │            │
│    │號「曾美味餐廳」之廚師江建祥（另行│            │
│    │簽分偵辦），取得上開餐廳之鑰匙後，│            │
│    │即於同月6 日某時許侵入上開餐廳內，│            │
│    │竊取電腦1 台（含銀幕）及天珠30條等│            │
│    │物，共計價值新台幣18萬元，得手後旋│            │
│    │即離去現場，嗣於同日上午10時許，經│            │
│    │該餐廳負責人李正文發現遭竊，而報警│            │
│    │處理，並經警現場採證，採得丁○○之│            │
│    │指紋2 枚，始查知上情。            │            │
├──┼─────────────────┼──────┤
│4   │臺灣基隆地方法院95年度偵字第1801號│刑法第354 條│
│    │：                                │毀損罪      │
│    │被告丁○○與其友人陳建忠（另案聲請│            │
│    │簡易判決處刑）於民國94年9 月20日晚│            │
│    │間10時至11時許間之不詳時間，共乘計│            │
│    │程車至基隆市○○區○○路95巷附近後│            │
│    │，見位於基隆市○○區○○路93號張忠│            │
│    │良住處燈光昏暗，認無人在內而有機可│            │
│    │乘，隨即基於犯意聯絡，徒手共同拉扯│            │
│    │上址鐵門，欲入內行竊財物，經葉、陳│            │
│    │2 人多次嘗試後，始由陳建忠將該鐵門│            │
│    │上之鐵管2 枝拆下而毀損之。嗣於陳建│            │
│    │忠進而伸手欲開啟鐵門時，為聽聞異常│            │
│    │聲響而下樓查看之張忠良所發覺，葉、│            │
│    │陳2 人見狀立即分頭逃離現場，陳建忠│            │
│    │並進入周建國位於基隆市○○區○○路│            │
│    │95巷15號住處廁所內藏匿；經警據報趕│            │
│    │往現場，並由周建國帶同進入，而在上│            │
│    │開廁所內當場逮捕陳建忠，並循線起出│            │
│    │陳建忠棄置在附近之上開鐵管2 枝（已│            │
│    │發還張忠良），且經陳建忠供述後，始│            │
│    │查悉上情                          │            │
├──┼─────────────────┼──────┤
│5   │臺灣臺北地方法院95年度偵字第3415號│刑法第321 條│
│    │、第4379號、第4578號：            │第1 項第3 款│
│    │被告丁○○與林明偉（另行移送臺灣高│、第2項     │
│    │等法院併辦）共同基於意圖為自己不法│            │
│    │所有之概括犯意聯絡，連續於下揭時、│            │
│    │地，共同持客觀上足以對人之生命、身│            │
│    │體安全構成威脅，而具有危險性之十字│            │
│    │起子，為下列竊盜犯行：            │            │
│    │(一)於民國93年8 月13日上午8 時30分，│            │
│    │  在臺北縣汐止市○○○路涵洞內，竊│            │
│    │  取施勝元所有車號8Q-4379 號自用小│            │
│    │  客車汽車天線1 支得逞。          │            │
│    │(二)於94年6 月30日上午6 時許，在臺北│            │
│    │  縣汐止市○○○路13號前，竊取陳彥│            │
│    │  成所有車號不詳之自用小客車後視鏡│            │
│    │  1 組得逞。                      │            │
│    │(三)於同年7 月1 日下午2 時30分，在臺│            │
│    │  北市○○區○○路393 巷2 弄1 號前│            │
│    │  ，竊取何玉竹所有之車號H3-6329 號│            │
│    │  自用小客車後視鏡1 組得逞。      │            │
│    │(四)於同日下午3 時30分至6 時30分間，│            │
│    │  在臺北市信義區○○○路公有停車場│            │
│    │  內，竊取周筱萍所有之車號3H-8119 │            │
│    │  號賓士牌自用小客車後視鏡1 組得逞│            │
│    │  。                              │            │
│    │(五)於同年7 月9 日晚間8 時20分，在臺│            │
│    │  北市○○區○○路130 號停車場內，│            │
│    │  竊取王瑋玲所有車號不詳之自用小客│            │
│    │  車後視鏡1組得逞。               │            │
│    │(六)於同年7 月10日晚間6 時許，在臺北│            │
│    │  縣汐止市○○路○ 段275巷330 號之 │            │
│    │  1 前，竊取侯昇諭所有裝置於車號BY│            │
│    │  -6521 號自用小客車內之先鋒牌汽車│            │
│    │  音響面板1 個得逞。              │            │
│    │(七)於同年7 月19日凌晨4 時39分，同樣│            │
│    │  在臺北市○○區○○路393 巷2 弄1 │            │
│    │  號前，竊取何玉竹所有之車號CT-079│            │
│    │  9 號賓士牌自用小客車後視鏡1 組得│            │
│    │  逞。                            │            │
│    │(八)於同年7 月19日上午8 時許，在國道│            │
│    │  三號高速公路南港交流道下，竊取李│            │
│    │  翰羽（即李文安）所有置放於車內之│            │
│    │  汽車抬頭顯示器1 台、SONY牌汽車音│            │
│    │  響主機1 台、手煞車把手1 支、健康│            │
│    │  食品1 箱得逞。                  │            │
│    │(九)於同7 年月20日上午9 時30分，在臺│            │
│    │  北市信義區○○○路205號地下停車 │            │
│    │  場，竊取葉川弘所有之車號5556-DB │            │
│    │  號賓士牌自用小客車後視鏡1 組得逞│            │
│    │  。                              │            │
│    │(十)於同年7 月27日月凌晨0 時許，在臺│            │
│    │  北縣汐止市○○街589 號白添枝立法│            │
│    │  委員服務處前，著手竊取白添枝委員│            │
│    │  所使用之公務車之後視鏡，惟於拆卸│            │
│    │  1 個照後鏡完成時，為路人林仲泰發│            │
│    │  現而未得逞。                    │            │
│    │(十一)於同年8 月2 日上午9 時許，在臺北│            │
│    │  市內湖區○○○路○ 段175 巷27號前│            │
│    │  ，竊取鄧偉文所有車號不詳之自用小│            │
│    │  客車後視鏡1 組得逞。            │            │
│    │(十二)於同年8 月6 日晚間11時許，在臺北│            │
│    │  市○○區○○路五常公園旁停車格內│            │
│    │  ，竊取林肇禎所有，由林雅玲使用之│            │
│    │  車號9833-DH號賓士牌自用小客車後 │            │
│    │  視鏡1 組得逞。                  │            │
│    │(十三)於同年8 月14日凌晨3 時許，在臺北│            │
│    │  市○○區○○街27號前，竊取連偉│            │
│    │  所有之車號6D-2899 號賓士牌自用小│            │
│    │  客車右邊後視鏡得逞。            │            │
├──┼─────────────────┼──────┤
│6   │臺灣士林地方法院檢察署95年度偵字第│刑法第321 條│
│    │7265號：                          │第1項第2款  │
│    │被告丁○○基於與沈正（另行偵辦）共│            │
│    │同意圖為自己不法所有之犯意聯絡或基│            │
│    │於意圖為自己不法所有之概括犯意，連│            │
│    │續：                              │            │
│    │(一)由丁○○於民國95年1 月11日冒用「│            │
│    │  陳衍順」名義（偽造文書部分另行起│            │
│    │  訴）向臺北縣板橋市○○路○段422之│            │
│    │  4號熊熊租賃有限公司（下稱熊熊公 │            │
│    │  司）租得車牌9860-DT 號自用小客車│            │
│    │  後，丁○○再於翌日上午8 時48分前│            │
│    │  某時，駕駛上開汽車搭載沈正至臺北│            │
│    │  縣汐止市○○街21巷33號楊愛卿住處│            │
│    │  附近，由丁○○在車上把風，沈正則│            │
│    │  攀越前揭楊愛卿住處未上鎖之窗戶進│            │
│    │  入屋內，徒手竊得楊愛卿所有如附表│            │
│    │  一（楊愛卿失竊財物清單）所示之財│            │
│    │  物後離去；                      │            │
│    │(二)於95年5 月28日晚間8 時5 分前某時│            │
│    │  ，丁○○自住處後陽台跨越其隔壁即│            │
│    │  臺北縣汐止市○○街216 巷20弄18之│            │
│    │  6 號3 樓窗戶，侵入屋內竊取蕭金冠│            │
│    │  所有如附表二（蕭金冠失竊財物清單│            │
│    │  ）所示之財物後離去；            │            │
│    │(三)於95年6 月1 日下午4 時17分前某時│            │
│    │  ，丁○○見其住處同層臺北縣汐止市│            │
│    │  東勢街216 巷20弄18之11號3 樓住戶│            │
│    │  大門未鎖，即進入其內竊取程智強所│            │
│    │  有中國信託商業銀行股份有限公司（│            │
│    │  下稱中國信託銀行）00000000000000│            │
│    │  69號信用卡；嗣於95年6 月3 日，葉│            │
│    │  嘉斌因另涉他案通緝而被警逮補並循│            │
│    │  線查獲上情。                    │            │
├──┼─────────────────┼──────┤
│7   │臺灣士林地方法院檢察署95年度偵字第│刑法第354條 │
│    │2133號、第2453號：                │            │
│    │被告丁○○明知車牌號碼7437-KG 號自│            │
│    │用小客車係友人蘇立（其偽造文書犯行│            │
│    │另簽分偵辦於95年1 月11日，向鑫發小│            │
│    │客車租賃有限公司（下稱鑫發公司）中│            │
│    │和店（址設臺北縣中和市○○路311 號│            │
│    │）承租並約定95年1 月12日返還，竟於│            │
│    │95年1 月20日凌晨某時許，在臺北縣汐│            │
│    │止市○○路汐止火車站附近向蘇亨立借│            │
│    │用上開車輛。嗣於同日下午5 、6 時許│            │
│    │，經鑫發公司在臺北市內湖區東湖某處│            │
│    │發現被告駕駛上開車輛，遂請求返還該│            │
│    │車 ，詎被告竟基於毀損故意，駕駛該 │            │
│    │車衝撞逃逸，致該車前後保險桿、右側│            │
│    │前後車門、右後葉子板受有損害。    │            │
└──┴─────────────────┴──────┘
